【裁判字號】    99,交訴,30
【裁判日期】    990817
【裁判案由】    交通肇事逃逸等
【裁判全文】
臺灣基隆地方法院刑事判決              99年度交訴字第30號
公  訴  人  臺灣基隆地方法院檢察署檢察官
被      告  丁○○
上列被告因交通肇事逃逸等案件，經檢察官提起公訴（99年度偵
字第1897號），被告就被訴事實為有罪之陳述，本院合議庭裁定
由受命法官獨任進行審判，經改依簡式審判程序審理後判決如下
：
    主  文
丁○○因過失傷害人，處有期徒刑肆月；又駕駛動力交通工具肇
事，致人受傷而逃逸，累犯，處有期徒刑柒月。應執行有期徒刑
拾月。
    事  實
一、丁○○前因施用第一級、第二級毒品案件，經本院以96年度
    訴字第99號判決應執行有期徒刑1 年4 月，其不服提起上訴
    ，經臺灣高等法院以96年度上訴字第2237號判決駁回其上訴
    確定，其因上開案件所處之刑，嗣經臺灣高等法院以96年度
    聲減字第3398號裁定減為應執行有期徒刑8 月確定，再因施
    用第一級、第二級毒品案件，經本院以96年度訴字第813 號
    、第1164號判決應執行有期徒刑1年1月確定。其於民國96年
    11 月7日入監執行，98年7月19日執行完畢。
二、丁○○從未考領小型車普通駕駛執照，竟於99年4 月12日晚
    間11時30分許，駕駛CG—3756號自小客車，沿基隆市○○○
    路往安樂路方向行駛，途經基隆市○○○路、光一路路口時
    ，見有員警在該路口執行路檢勤務，竟因無照駕駛心虛，而
    加速逃逸，在該處執行路檢勤務之基隆市警察局第一分局忠
    二路派出所員警見狀，認情況有異，乃駕駛巡邏車在後追躡
    ，丁○○駕車途經成功一路、安樂路一段之設有行車管制號
    誌交岔誌路口時，本應注意車前狀況，隨時採取必要之安全
    措施，及汽車行駛至交岔路口時，應遵守燈光號誌，而依當
    時雖為夜間且為陰天，惟當地有照明，道路無障礙物，及路
    面乾燥、無缺陷等情觀之，並無使其不能注意之情事，竟疏
    於注意前方上開交岔路口其行向之燈光號誌已為表示禁止通
    行進入路口之紅燈號誌，仍貿然駕駛前揭自小客車闖越紅燈
    駛入該交岔路口內；適有丙○○騎乘PXL —821 號機車，後
    載乙○○，沿安樂路一段直行至同一交岔路口，因見其機車
    遵行路線之路口為綠燈號誌，駕駛機車同時駛入交岔路口內
    ，致所騎乘之機車左方遭丁○○駕駛之自小客車撞及，丙○○、乙○○人車倒地，丙○○因而受有左肩部、右大腿挫傷
    、右手開放性傷口2 公分、右手第二手指開放性傷口約1 公
    分、右手肘擦傷等傷害；乙○○則受有左側鎖骨閉鎖性骨折
    、右側第4 肋骨骨折、左膝挫傷之傷害。詎丁○○於肇事後
    ，明知駕駛人駕駛車輛肇事致人受傷，應即採取救護或其他
    必要措施，並向警察機關報告，不得離開現場，竟另基於肇
    事逃逸之犯意，未報警處理，而繼續駕車逃離現場，駛至基
    隆市○○路○段166巷18號前時，不慎失控擦撞趙錫漢所有停
    放於路旁之2C-9570 號自小客車（毀損部分另為不起訴處分
    ），始遭警趕抵現場攔查而悉上情。
三、案經丙○○、乙○○訴由基隆市警察局第一分局報告臺灣基
    隆地方法院檢察署檢察官偵查後起訴。
    理  由
壹、程序事項
    本件被告丁○○所犯者非為死刑、無期徒刑、最輕本刑為3
    年以上有期徒刑之罪或高等法院管轄第一審案件，其於準備
    程序進行中，先就被訴事實為有罪之陳述，經告知其簡式審
    判程序之旨，並聽取公訴人、被告之意見後，本院業已依刑
    事訴訟法第273 條之1 第1 項之規定，裁定由受命法官獨任
    以簡式審判程序進行本案之審理。
貳、實體事項
一、上開事實，業據被告於本院審理時坦承在卷，核與證人即被
    害人兼告訴人丙○○於警詢及偵訊、乙○○於警詢時所證情
    節大致相符，並據證人即汽車遭被告所駕車輛撞擊而受損之
    趙錫漢於警詢及偵訊時證述在卷，且有道路交通事故現場圖
    、草圖、道路交通事故調查表(一)(二)及現場圖各1 份、丙○○
    、乙○○之長庚醫療財團法人基隆長庚紀念醫院診斷證明書
    各1 紙、現場及車輛受損照片共25張附卷可稽，被告之自白
    核與事實相符，可以採信。綜上，本案事證明確，被告之犯
    行洵堪認定，應依法論科。
二、核被告所為，係犯刑法第284 條第1 項前段過失傷害罪，及
    同法第185 條之4 肇事逃逸罪。被告以1 個駕駛過失行為，
    同時致被害人丙○○及乙○○受傷，觸犯構成要件相同之刑
    法第284 條第1 項前段之過失傷害罪，為同種想像競合，應
    依刑法第55條前段，從一重之刑法第284 條第1 項前段處斷
    。又被告自承從未考領合格自小客車駕駛執照，竟駕駛自小
    客車，因而肇事致人受傷，應依道路交通管理處罰條例第86
    條第1 項規定，就其所犯過失傷害罪部分加重其刑。再被告
    前曾受如事實欄所示之有期徒刑執行完畢，有臺灣高等法院
    被告前案紀錄表1 份在卷可憑，其於有期徒刑執行完畢後之
    5 年內，故意再犯上開刑法第185 條之4 肇事逃逸罪，合於
    累犯之要件，應依法加重其刑。又被告所犯上開2 罪，犯意
    各別，行為互殊，應分論併罰。爰審酌被告無駕駛執照駕駛
    車輛上路，非但漠視法令禁制，且未依交通號誌行駛（闖紅
    燈），顯見其駕駛態度輕忽，所為嚴重危及公眾往來安全，
    並已發生交通事故，肇事後復逕自離去，致使應受照護者之
    風險增加，又迄未賠償告訴人丙○○及乙○○所受損害，惟
    坦承犯行之犯後態度，暨其犯罪之動機、目的、告訴人等受
    傷程度等一切情狀，分別量處如主文所示之刑，並定其應執
    行之刑。
據上論斷，應依刑事訴訟法第273 條之1 第1 項、第299 條第1
項前段，刑法第185 條之4 、第284 條第1 項前段、第47條第1
項、第55條前段、第51條第5 款，刑法施行法第1 條之1 ，道路
交通管理處罰條例第86條第1 項，判決如主文。
本案經檢察官甲○○到庭執行職務。
中    華    民    國    99    年    8     月    17    日
                  交通法庭法  官  劉桂金
以上正本證明與原本無異。
如不服本判決應於收受送達後10日內向本院提出上訴書狀，並應
敘述具體理由；其未敘述上訴理由者，應於上訴期間屆滿後20日
內向本院補提理由書(均須按他造當事人之人數附繕本)「切勿逕
送上級法院」。
中    華    民    國    99    年    8     月    17    日
                          書記官  劉如純
附錄本案論罪法條：
中華民國刑法第185條之4
駕駛動力交通工具肇事，致人死傷而逃逸者，處6 月以上5 年以
下有期徒刑。
中華民國刑法第284條第1項
因過失傷害人者，處6 月以下有期徒刑、拘役或5 百元以下罰金
，致重傷者，處1 年以下有期徒刑、拘役或5 百元以下罰金。

司法院資訊處製作；財團法人民間司法改革基金會備份。
